【裁判字號】    97,訴,2578
【裁判日期】    970814
【裁判案由】    毒品危害防制條例
【裁判全文】
臺灣臺中地方法院刑事判決              97年度訴字第2578號
公  訴  人  臺灣臺中地方法院檢察署檢察官
被      告  甲○○
                    現另案於臺灣臺中監獄執行中
上列被告因違反毒品危害防制條例案件案件，經檢察官提起公訴
（97年度毒偵字第2667號），被告於準備程序中就被訴事實為有
罪之陳述，受命法官於聽取當事人之意見後，由本院合議庭裁定
由受命法官獨任以簡式審判程序判決如下：
    主    文
甲○○施用第一級毒品，累犯，處有期徒刑壹年壹月。扣案如附
表所示海洛因參包，均沒收銷燬之；又施用第二級毒品，累犯，
處有期徒刑肆月。應執行有期徒刑壹年參月。扣案如附表所示海
洛因參包，均沒收銷燬之。
    犯罪事實及理由
一、犯罪事實：甲○○前於民國89年間，因施用毒品案件，經本
    院裁定送觀察勒戒，認有繼續施用毒品之傾向，再經本院以
    裁定令入戒治處所施以強制戒治，於89年8月18因停止戒治
    出監，90年3月9日保護管束期滿未經撤銷保護管束，強制戒
    治視為執行完畢，其於強制戒治執行完畢後5年內之94年間
    ，因違反毒品危害防制條例案件，經本院分別判處有期徒刑
    9月、7月，合併定應執行刑為有期徒刑1年2月確定，於95年
    11月15日縮刑期滿執行完畢。詎其仍未能戒除毒癮，仍基於
    施用第一級毒品海洛因之犯意，於97年5月19日12時許，在
    臺中市○○區○○路2號9樓住處內，以將海洛因摻水置入針
    筒注射靜脈之方式，施用第一級毒品海洛因1次。又基於施
    用第二級甲基安非他命之犯意，於97年5月19日中午，在前
    開住處內，以將甲基安非他命置於玻璃球加熱使之揮發而吸
    食方式，施用第二級毒品甲基安非他命1次。嗣於97年5月19
    日17時許，在臺中市○○○街○段99號前，為警攔撿查獲，
    並當場扣得如附表所示第一級毒品海洛因3包。
二、前開犯罪事實，有下列證據可證：
    (1)中山醫學大學附設醫院檢驗科濫用藥物尿液檢驗報告1份
      （偵卷第11頁）、臺中市警察局第五分局委託鑑驗尿液代
      號與真實姓名對照表（警卷第20頁）。
    (2)扣押物品目錄表、行政院衛生署草屯療養院書鑑定書各1
      份，及海洛因3包扣案（編號1送驗淨重3.7304公克、驗餘
      淨重3.7238公克；編號2送驗淨重3.6462公克、驗餘淨重
      3.6382公克；編號3送驗淨重0.9212公克、驗餘淨重0.912
      7公克。）
    (3)臺灣高等法院被告前案紀錄表1份。
    (4)被告甲○○於警詢、本院準備程序及審理中之自白。
三、按毒品危害防制條例於92年7月9日修正公布，自93年1月9日
    施行，其中第20條、第23條將施用毒品之刑事處遇程序，區
    分為「初犯」及「5年內再犯」、「5年後再犯」。依其立法
    理由之說明：「初犯」，經觀察、勒戒或強制戒治後，應為
    不起訴處分或不付審理之裁定；經觀察、勒戒或強制戒治執
    行完畢釋放後，「5年內再犯」者，因其再犯率甚高，原實
    施之觀察、勒戒及強制戒治既已無法收其實效，爰依法追訴
    或裁定交付審理。至於經觀察、勒戒或強制戒治執行完畢釋
    放後「5年後再犯」者，前所實施之觀察、勒戒或強制戒治
    已足以遮斷其施用毒品之毒癮，為期自新及協助其斷除毒癮
    ，仍適用「初犯」規定，先經觀察、勒戒或強制戒治之程序
    。從而依修正後之規定，僅限於「初犯」及「5年後再犯」2
    種情形，始應先經觀察、勒戒或強制戒治程序。倘被告於5
    年內已再犯，經依法追訴處罰，縱其第3次（或第3次以上）
    再度施用毒品之時間，在初犯經觀察、勒戒或強制戒治執行
    完畢釋放5年以後，已不合於「5年後再犯」之規定，且因已
    於「5年內再犯」，顯見其再犯率甚高，原實施觀察、勒戒
    或強制戒治，已無法收其實效，即應依該條例第10條處罰。
    最高法院95年第7次刑事庭會議決議可資參照。查本案被告
    甲○○本次施用毒品之犯行係於97年5月19日，雖在90年3月
    15日強制戒治付保護管束期滿執行完畢5年後，惟被告於該
    強制戒治釋放後5年內，又因施用毒品案件經分別本院判處
    有期徒刑7月、9月確定，有臺灣高等法院被告前案紀錄表可
    按，揆諸前揭說明，被告本次施用毒品犯行，應依法論科。
四、扣案如附表所示第一級毒品海洛因3包，係毒品危害防制條
    例第2條第2項第1款所定之第一級毒品，為違禁物，應依同
    條例第18條第1項前段之規定，沒收銷燬之。
五、應適用法條：刑事訴訟法第273條之1第1項、第299條第1項
    前段、第310條之2、第454條第1項，毒品危害防制條例第10
    條第1項、第18條第1項前段，刑法第11條前段、第47條第1
    項，判決如主文。
本案經檢察官乙○○到庭執行職務。
中    華    民    國    97    年    8     月    14    日
                      台灣台中地方法院刑事第二庭
                              法  官  陳姵君
上正本證明與原本無異。
如不服本判決，應於收受送達後10日內向本院提出上訴書狀（應
敘述具體理由並附繕本）。
上訴書狀如未敘述理由，應於上訴期間屆滿後20日內補提理由書
於本院。
                               書記官  莊金屏
中    華    民    國    97    年    8     月    14    日
附表：
編號1：送驗淨重參點柒參零肆公克、驗餘淨重參點柒貳參捌公
       克。
編號2：送驗淨重參點陸肆陸貳公克、驗餘淨重參點陸參捌貳公
       克。
編號3：送驗淨重零點玖貳壹貳公克、驗餘淨重零點玖壹貳柒公
       克。
附錄論罪科刑法條
毒品危害防制條例第10條
施用第一級毒品者，處6月以上5年以下有期徒刑。
施用第二級毒品者，處3年以下有期徒刑。


司法院資訊處製作；財團法人民間司法改革基金會備份。
